臺灣臺北地方法院民事裁定
110年度勞執字第124號
聲  請  人  蘇懷德  
相  對  人  雅柏斯健康事業股份有限公司

法定代理人  張東洋  
上列當事人間聲請勞資爭議執行裁定事件，本院裁定如下：
    主  文
民國一百零五年十一月二日臺北市政府勞動局勞資爭議調解紀錄
調解方案第一項所載「有關積欠工資及未休之特別休假工資爭議
……由資方依下述期日逕匯入勞工原領薪資帳戶，如有一期未履
行，視為全部到期：⑴蘇懷德：資方同意給付勞方新臺幣壹拾陸
萬伍仟伍佰玖拾伍元整，資方分十一期給付，第一期於一百零五
年十二月五日前給付新臺幣壹仟伍佰玖拾伍元，第二期至第十一
期，自一百零六年一月起至一百零六年十月止，每月五日前各給
付新臺幣壹萬伍仟元，至全部清償止」之調解內容，其中新臺幣
壹拾壹萬玖仟元部分，准予強制執行。
聲請程序費用新臺幣壹仟元由相對人負擔。
    理  由
一、聲請意旨略以：兩造間之勞資爭議事件，前由臺北市政府勞
    動局勞資爭議調解委員會於民國105 年11月2 日進行調解，
    雙方達成調解成立在案，約定相對人願分期給付聲請人新臺
    幣（下同）16萬5,595 元，如1 期未履行視為全部到期。詎
    相對人僅給付數期款項，自106 年2 月28日第4 期給付1 萬
    5,000 元後即未依約履行，現尚有11萬9,000 元未為清償，
    視為全部到期，為此依勞資爭議處理法第59條第1 項規定，
    聲請裁定准予強制執行等語。
二、按勞資爭議經調解成立或仲裁者，依其內容當事人一方負私
    法上給付之義務，而不履行其義務時，他方當事人得向該管
    法院聲請裁定強制執行並暫免繳裁判費；於聲請強制執行時
    ，並暫免繳執行費，勞資爭議處理法第59條第1 項定有明文
    。
三、查聲請人主張兩造經勞資爭議調解成立如主文第1 項所示調
    解內容，惟相對人尚有11萬9,000 元未給付等情，業據其提
    出勞資爭議調解紀錄、存摺封面暨內頁明細、陳情系統網頁
    頁面、臺北市政府勞動局105 年11月28日北市勞動字第1054
    0000000 號函、公示資料查詢與歷史資料結果、臺北市政府
    勞動局110 年9 月29日北市勞動字第1106101519號單一陳情
    系統案件回復表暨更正後之勞資爭議調解紀錄等為證，且有
    本院查詢之公司基本登記資料、臺北市政府勞動局110 年10
    月1 日北市勞動字第1106112489號函等附卷可稽，則聲請人
    以相對人未如期依上開調解內容履行伊義務，據以聲請裁定
    強制執行，經核與首揭規定並無不合，應予准許。
四、依勞資爭議處理法第59條，非訟事件法第21條第2 項、第24
    條第1 項，民事訴訟法第95條、第78條，裁定如主文。　
中　　華　　民　　國　　110 　年　　10　　月　　15　　日
                  勞動法庭  法　官　黃鈺純
以上正本係照原本作成。
如不服本裁定應於送達後10日內向本院提出抗告狀，並繳納抗告
費新臺幣1,000元。
中　　華　　民　　國　　110 　年　　10　　月　　15　　日
                            書記官  施盈如